lt-LT: Namai ir sodas > Augalai > Kambariniai ir lauko augalai > Krūmai ir krūminiai augalai: Krūmai; Krūminiai augalai
sv: Hem och trädgård > Växter > Inomhus- och utomhusväxter > Busksnår och buskar: Busksnår; Shrubs
ko: 가정/원예 용품 > 식물 > 실내/실외 식물 > 수풀 & 관목: 수풀; 관목
da: Hjem og have > Planter > Indendørs og udendørs planter > Buske: Buske; Buskads
pt-PT: Casa e jardim > Plantas > Plantas interiores e exteriores > Árvores e arbustos: Arbusto; Shrubs
fr: Maison et jardin > Plantes > Plantes d’extérieur et d’intérieur > Buissons et arbustes: Buissons; Shrub
pt-BR: Casa e jardim > Plantas > Plantas de interiores e exteriores > Moitas e arbustos: Moitas; Shrubs
it: Casa e giardino > Piante > Piante da interno ed esterno > Cespugli e arbusti: Cespugli; Arbusti
en: Home & Garden > Plants > Indoor & Outdoor Plants > Bushes & Shrubs: Bushes; Shrubs
sl-SI: Dom in vrt > Rastline > Sobne in zunanje rastline > Grmovnice in grmičevje: Grmovnice; Grmičevje
hu: Otthon és kert > Növények > Beltéri és kültéri növények > Bokrok és cserjék: Bokrok; Cserjék
zh-TW: 居家和庭園 > 植物 > 室內與室外植物 > 灌木: 矮灌木; 灌木叢
pl: Dom i ogród > Rośliny > Rośliny doniczkowe i ogrodowe > Krzewy i krzewinki: Krzewy; Krzewinki
sk-SK: Dom a záhrada > Rastliny > Vnútorné a vonkajšie rastliny > Kríky a kery: Kríky; Kery
tr: Ev ve Bahçe > Bitkiler > İç ve Dış Mekan Bitkileri > Çalılar ve Bodur Ağaçlar: Çalılar; Bodur Ağaçlar
de: Heim & Garten > Pflanzen > Grünpflanzen, Büsche & Sträucher > Büsche und Sträucher: Büsche; Shrubs
cs: Dům a zahrada > Rostliny > Pokojové a zahradní květiny > Keře: Keříky; Křoviny
es: Casa y jardín > Plantas > Plantas de interior y exterior > Arbustos y matorrales: Arbustos; Con jarabes de fruta
ru: Дом и сад > Растения > Комнатные и уличные растения > Кусты и кустарники: Кусты; Кустарники
nl: Huis en tuin > Planten > Kamer- en tuinplanten > Struiken en heesters: Struiken; Heesters
fi: Koti ja puutarha > Kasvit > Sisä- ja ulkokukat > Pensaat ja puskat: Pensaat; Puskat
zh-CN: 家居与园艺 > 植物 > 室内/室外植物 > 灌木和丛生植物: 灌木植物; 丛生植物
vi: Nhà và vườn > Cây trồng > Cây trồng trong nhà và ngoài trời > Cây bụi: Bụi rậm; Shrub
hr-HR: Dom i vrt > Biljke > Sobne i vanjske biljke > Ukrasno grmlje i drveće: Grmlje; Ukrasno drveće
bg-BG: Дом и градина > Растения > Стайни и външни растения > Храсталаци и храсти: Храсталаци; Храсти
el: Σπίτι & κήπος > Φυτά > Φυτά εσωτερικού & εξωτερικού χώρου > Θάμνοι & χαμόδενδρα: Θάμνοι; Χαμόδενδρα
ja: ホーム・ガーデン > 植物 > 観葉植物 > 茂み・低木: 茂み; シュラブ
nb: Hjem og hage > Planter > Innen- og utendørsplanter > Busker og hekker: Busker; Småbusker
ro-RO: Casă și grădină > Plante > Plante de interior și de exterior > Tufișuri și arbuști: Tufișuri; Arbuști
th: บ้านและสวน > ต้นไม้ > ต้นไม้สำหรับภายในอาคารและกลางแจ้ง > ไม้พุ่ม: ไม้พุ่ม; ชรับส์